【裁判字號】    97,交抗,144
【裁判日期】    970325
【裁判案由】    聲明異議
【裁判全文】
臺灣高等法院高雄分院刑事裁定         97年度交抗字第144號
抗  告  人
即受處分人  甲○○
上列抗告人因違反道路交通管理處罰條例聲明異議案件，不服臺
灣高雄地方法院中華民國97年1 月31日裁定（96年度交聲字第61
1 號），提起抗告，本院裁定如下：
    主  文
抗告駁回。
    理  由
一、本件抗告意旨略以：原裁定理由內引舉發員警林進霓證詞「
    照相的角度是22.5度，剛好是異議人的車子，不可能拍到其
    他車輛」，但告發照片內右邊有照到其他車輛之尾燈在內；
    上開警員所提出雷達測速儀檢定合格證書只能證明該儀器合
    於國家標準及無損壞可以正常使用而已，並不能證明二輛車
    子同時出現在雷達內之二條電波可以分辨出該二電波各自之
    速度及不會互相干擾，舉發單位自應提出「雷達機器可以分
    辨該二車同時被接收之電波各自之速度及不會互相干擾」之
    證明，爰提起抗告，請求撤銷原裁定云云。
二、按汽車駕駛人，行車速度超過規定之最高時速，處新臺幣1,
    200 元以上2,400 元以下罰鍰，併計違規點數1 點，道路交
    通管理處罰條例第40條、第63條第1 項第1 款定有明文。又
    依違反道路交通管理事件統一裁罰基準表規定，駕駛人行車
    速度，超過規定之最高時速超過40公里未滿60公里，處罰鍰
    2,000 元，併記違規點數1 點。又汽車駕駛人經以科學儀器
    取得證據資料證明其行為違規，當場不能或不宜攔截製單舉
    發，得逕行舉發；對於行車速度超過規定之最高速限之違規
    行為，採用固定或非固定式科學儀器取得證據資料證明者，
    於一般道路須至少於100 公尺，於高速公路、快速公路須至
    少於300 公尺前，明顯標示之，道路交通管理處罰條例第7
    條之2 第1 項第7 款、第3 項亦定有明文。
三、經查：
  (一)、抗告人原聲明異議意旨略以：依道路交通管理處罰條例第
      7 條之2 第3 項之規定，採用固定或非固定科學儀器取得
      證據資料證明者，於一般道路須至少於100 公尺前明顯標
      示之；惟異議人駕駛車輛行經上開地點，未見警告牌示，
      且拍照地點交通繁忙，亦不可能開快車，爰依法聲明異議
      云云。而原裁定以：(一)異議人於上開時、地，駕駛上開車
      輛，行經台19線100 公里處之限速60公里鹽水路段，以時
      速107 公里之時速行駛，超速47公里，為台南縣警察局交
      通警察隊以移動式雷達測速照相儀器拍照後逕行舉發，原
      處分機關高雄市○○○○道路交通管理處罰條例第40條之
      規定，裁處異議人罰鍰2,000 元等情，為異議人所自承，
      復有台南縣警察局舉發違反道路交通管理事件通知單、上
      開車輛所有人陳鴻姓出具之逕行舉發案件汽車所有人提供
      違規駕駛人申報書、高雄市○○○○道路交通管理事件裁
      決書、各1 份在卷可稽。(二)本件經舉發員警林進霓到庭證
      稱：「卷附違規照片，係伊與同仁林合成執勤時拍照，並
      由伊摯單舉發，當時異議人駕駛之車輛由北往南行駛，伊
      當時執勤車輛是由南往北停放路旁拍照，伊照相的角度是
      22.5度，剛好是異議人的車子，不可能拍到其他車輛，且
      伊是針對車輛超速拍照，又測速儀器有經過中央標準局測
      試認可，不可能有誤差」等語。另本件警員舉發使用之測
      速器，確經測試檢定合格乙節，有上開警員提出之經濟部
      標準檢驗局出具之雷達測速儀檢定合格證書在卷可稽。又
      本件於測照儀器前約一公里處設有速限60公里及常有測速
      照相之警告標誌，亦據舉發員警林進霓證述甚詳，並有上
      開警告標誌之照片在卷可稽。是本件異議人駕車行經上開
      路段，確係設有速限及警告標誌；又警員測速拍照之雷達
      測速儀器亦經檢定合格、定期維護及運作正常，是上開異
      議人所辯均不足採。因而認定異議人之異議，為無理由。
  (二)、再者，台南縣警察局96年7 月4 日南縣警交字第09600259
      28號函覆意旨「本局於台19線100 公里路段以移動式雷達
      測速照相偵測超速違規，該機組可採雙向車道同時偵測，
      並將攝得超速違規車輛違規資料（違規時間、時速、順向
      別）顯示於採證照片資料欄內，以資辨別；倘照片中有二
      部車或順逆向車同時到達雷達波速範圍內，機組亦可精確
      判別違規車輛，並啟動拍照採證」、「核本案ZL-2496 號
      車於96年5 月17日10時12分，行駛在時速限制最高60公里
      之台19線100 公里路段處，經測速照相機組測獲時速為10
      7 公里，顯有超速47公里之之違規事實；另對照採證照片
      內資料左上角第1 列『F 』即表示為逆向來車（照前車牌
      ），倘若顯示『A 』則為順向去車（照後車牌），故行駛
      順向之他車輛並不影響儀器之判讀及採證」等情，有上揭
      函文附卷可稽（見原審卷第14頁）。而依卷內之違規照片
      （見原審卷第3 頁）觀之，該照片僅顯示逆向來車（照前
      車牌）之車牌為ZL-2496 ，並未攝得順向去車之後車牌，
      該違規照片顯係針對車牌ZL-2496 之自用小客車之違規而
      拍攝，已至為明確。
四、綜上所述，抗告人違規事證明確。原審依道路交通管理處罰
    條例第40條、第63條第1 項第1 款之規定，裁定「原處分撤
    銷。甲○○汽車駕駛人，行車速度超過規定之最高時速40公
    里以上未滿60公里，處罰鍰新臺幣貳仟元，併計違規點數壹
    點。」，核無違誤。抗告人仍執前詞提起抗告，並無理由，
    應予駁回。
五、據上論結，應依道路交通案件處理辦法第26條，刑事訴訟法
    第412 條，裁定如主文。
中    華    民    國    97    年    3     月    25    日
                  刑事第四庭    審判長法  官  蕭權閔
                                      法  官  陳吉雄
                                      法  官  吳進寶
以上正本證明與原本無異。
不得再抗告。
中    華    民    國    97    年    3     月    25    日
                                      書記官  陳靖華


司法院資訊處製作；財團法人民間司法改革基金會備份。
